臺灣高雄地方法院刑事判決　　　　　　　　　　　　　九十年度訴字第二六六一號
　　公　訴　人　臺灣高雄地方法院檢察署檢察官
　　被　　　告　丙○○
　　指定辯護人　本院公設辯護人　乙○○
右列被告因違反毒品危害防制條例案件案件，經檢察官提起公訴（九十年度偵字第一
八三九五號），本院判決如左：
    主  文
丙○○無罪。
    理  由
一、公訴意旨略以：被告丙○○意圖營利，於不詳時間，自不詳人士處販入第一級毒
    品海洛因後，於民國八十九年十二月三日上午十時三十分許，在高雄縣鳳山市○
    ○○路三號五○一室住處，以新台幣（下同）七萬五千元之價格，販賣毒品海洛
    因四十三公克予甲○○，嗣於同日晚上十一時三十分許，由甲○○帶同警員在丙
    ○○前開住處當場查獲，並扣得毒品海洛因一包（約重七．七公克）、電子秤一
    個、分裝袋七大包，因認被告丙○○涉犯毒品危害防制條例第四條第一項之販賣
    第一級毒品海洛因罪嫌云云。
二、按犯罪事實應依證據認定之，無證據不得推定其犯罪事實；又不能證明被告犯罪
    者，應為無罪判決之諭知，刑事訴訟法第一百五十四條、第三百零一條第一項分
    別定有明文。次按刑事訴訟法上所謂認定犯罪事實之證據，係指足以認定被告確
    有犯罪行為之積極證據而言，如未能發現相當證據或證據不足以證明，自不能以
    推測或擬制之方法，以為裁判基礎（最高法院二十九年上字第三一○五號判例及
    四十年台上字第八十六號判例參照）；又認定犯罪事實，所憑之證據，雖不以直
    接證據為限，間接證據亦包括在內，然無論直接或間接證據，其為訴訟上之證明
    ，須於通常一般之人均不致於有所懷疑，而得確信其為真實之程度者，始得據為
    有罪之認定，倘其證明尚未達到此一程度，而有合理性懷疑之存在時，即無從為
    有罪之認定（最高法院七十六年台上字第四九八六號判例參照）。
三、公訴人認被告涉犯上開罪嫌，係以證人甲○○於警訊中之證述，及有第一級毒品
    海洛因一包、電子秤及分裝袋七大包等物扣案為論罪依據。訊之被告丙○○堅決
    否認有何販賣第一級毒品海洛因之犯行，辯稱：我沒有賣海洛因給甲○○，扣案
    的海洛因是我自己要施用等語。經查：
（一）雖據證人甲○○於警訊中證稱：「（被警方查獲之二包含袋重四十三公克海洛
      因是向何人購得？）是八十九年十二月三日二十三時許，我配合警方前往高雄
      縣鳳山市○○○路三好五０一室查獲之丙○○購得之毒品海洛因含袋重四十三
      公克」、「（你被警方查獲之四十三公克含袋重之毒品海洛因是於何時在何地
      向丙○○購得？價值多少錢？）是八十九年十二月三日十時三十分許，我用行
      動電話打丙○○（綽號鳳梨）行動電話000000000號聯繫，前往丙○
      ○住處高雄縣鳳山市○○○路三號五０一室，購得四十三公克含袋重之毒品海
      洛因代價新台幣七萬五千元」等語（見八十九年十二月四日十八時四十五分警
      訊筆錄）。然證人甲○○於第一次警訊及公訴人歷次偵訊中均證稱其係綽號「
      阿華」之男子購買海洛因，而非向被告購買等語，其於警訊時證稱：「（你所
      持有之第一級毒品海洛因是如何購得？）我是向綽號『阿華』男子購買的」、
      「我是不一定時間至前鎮公車站牌一家檳榔攤找該名綽號『阿華』之男子，再
      以每兩新台幣七萬元向阿華購買」、「『阿華』平時大都在檳榔攤，若要找他
      到檳榔攤就可以找到人，我不知道其真實姓名」等語（見八十九年十二月四日
      中午十二時二十分警訊筆錄）；其於偵訊時證稱：「（海洛因向何人購買？）
      向『阿華』買的，買七萬元」等語（見八十九年十二月四日偵訊筆錄）、「我
      的毒品是向『阿華』買的」、「（是否向丙○○買的？）不是，我是跟警察說
      丙○○有在吸毒，我是配合警察說我有事找他」等語（見八十九年十二月二十
      二日偵訊筆錄）、「（被查獲四十三公克海洛因如何來？）是向阿華買的，曾
      向他買過三、四次」、「（有否向丙○○買過？）沒有」、「（為何在警方說
      向涂某買四十三公克毒品？）是警方要我配合」等語（見九十年二月二十二日
      偵訊筆錄）、「（八十九年十二月三日你為警查獲，有否打電話給丙○○？）
      有的，因警察，因要我找出賣我海洛因之『阿華』，因我找不到『阿華』，警
      察要我提供其他吸毒者，我才帶警察去找丙○○」等語（見九十年五月三日偵
      訊筆錄）。再者，證人甲○○於本院審理時亦證稱：「：：：警方要我提供我
      的上游，我是說我的上游是『阿華』，警方叫我帶他們去找，結果找不到。警
      方叫我一定要提供，說這樣比較好辦，又因我與涂某有糾紛，我向涂某借錢不
      還，涂某找人打我。我的綽號是「阿德」。我是直接帶警方到涂某的處所，我
      有先已電話與涂某聯絡，說我有事情找他商量。到涂某家也有查獲毒品」、「
      （對你之前於警訊所述有何意見？）這是第二份筆錄，是警方叫我配合他們，
      所以我才說出涂某。我之前有與涂某協商還錢的事情，所以我知道他有在施用
      毒品。我的毒品確實是向『阿華』買的」等語（見本院九十一年三月二十日訊
      問筆錄）。是證人甲○○於偵查中及本院審理中，均已否認伊曾向被告購買海
      洛因之情，且其於第一次警訊時是證稱其係向綽號「阿華」之男子購買毒品等
      語，故其於第二次警訊時改指證係被告販毒之真實性，已值存疑。
（二）再者，證人甲○○於警訊時證稱其於八十九年十二月三日十時三十分許，以其
      之行動電話（號碼為0000000000號）打電話予被告（號碼為000
      000000號）聯繫購買毒品云云。然觀諸證人甲○○八十九年十二月三日
      之通聯記錄，當日上午證人甲○○與被告間並無通話紀錄，雙方直至當日二十
      二時四十七分許，證人甲○○始與被告聯絡，足認證人甲○○證稱當日上午有
      與被告聯絡購買毒品云云，顯非實情。
（三）復查，被告為警查獲時，固自其身上起出海洛因一包（毛重七點七公克）、電
      子磅秤及分裝袋七包，而該海洛因經台南市警察局第六分局初步檢驗結果，呈
      嗎啡、海洛因反應一事，有該局初步檢驗報告單一紙附卷可按。然查獲之數量
      不多，是該扣案之海洛因自不足以證明係供被告販賣所用，當然不得以該扣案
      之海洛因作為被告販賣海洛因之論據。綜上，證人甲○○於警訊中之陳述，與
      其嗣後於偵、審中之陳述不符，而扣案之海洛因，亦無法證明被告確有販賣海
      洛因予證人甲○○之犯行，公訴人資為論罪之證據，在訴訟上之證明，尚未達
      到通常一般之人均不致於有所懷疑，而得確信其為真實之程度，既有合理性懷
      疑之存在，即無從為有罪之認定。此外，復查無其他積極證據足認被告有何販
      賣海洛因之犯行，既不能證明被告犯罪，爰為無罪判決之諭知。
據上論斷，應依刑事訴訟法第三百零一條第一項，判決如主文。
本案經檢察官劉河山到庭執行職務。
中      華      民      國    九十一    年     十一     月    二十六    日
                                    臺灣高雄地方法院刑事第五庭
  審判長法  官    吳永宋
                                              法  官    林家賢
                                              法  官    張茹棻
右正本證明與原本無異。
如不服本判決，應於判決送達後十日內，向本院提出上訴狀。
                                              書記官    李忠霖
中      華      民      國    九十一    年     十一     月     二十六   日
